臺灣高雄地方法院刑事判決　　　　　　 100年度易字第1667號
　　　　　　　　　　　　　　　　　　 100年度易字第1706號
公　訴　人　臺灣高雄地方法院檢察署檢察官
被　　　告　洪能賢
上列被告因竊盜案件，經檢察官提起公訴（100年度偵字第24658
號、25240號、28476號、30443號），本院合併審理、判決如下
：
    主  文
洪能賢犯竊盜罪，共伍罪，各處如附表「宣告刑欄」所示之刑，
應執行拘役壹佰壹拾日，如易科罰金，以新臺幣壹仟元折算壹日
。
    事  實
一、洪能賢意圖為自己不法之所有，基於竊盜之犯意，分別為下
    列行為：
(一)、於民國100年8月17日23時許，在高雄市○○○路某處路旁，
    以徒手搬運之方式，竊取高雄市政府交通局所有，拆置於地
    上之「機慢車停車場」鐵製告示牌2支（價值約新台幣<下同
     > 1萬元），得手後將該告示牌置於所騎機車腳踏板處，騎
    乘機車離去。嗣於隔日（18日）凌晨0 時10分許，因行跡有
    異，在高雄市○○區○○路89巷7 號前，為巡邏員警盤查，
    而查悉上情。
(二)、於100年8月29日18時50分許，在高雄市小港區○○○路之上
    金貨櫃行旁，徒手竊取該貨櫃行負責人黃渼婷所有，放置在
    該貨櫃行廁所旁地面上之鐵浪板1片（價值約132元），得手
    後，正欲將鐵浪板搬到機車上欲騎乘機車離開現場之際，適
    為接獲報案而於同日18時55分抵達現場之員警，當場逮捕，
    因而查獲。
(三)、於100年9月28日凌晨2 時52分，在高雄市○○區○○街61號
    之騎樓，徒手竊取該處店家負責人林進福所有，放置在騎樓
    之不鏽鋼鍋子及架子各1個（價值約5,500元），得手後將前
    揭物品放置在己有之車牌號碼XMO-820 號重型機車上，騎乘
    機車離去。嗣經警調閱附近路口監視器錄影畫面，發覺被告
    騎乘前揭重型機車載運竊得物品，因而循線查知上情。
(四)、於100年9月28日凌晨3 時30分，在高雄市○○區○○街55號
    之騎樓，徒手竊取該處住戶黃國智所有，放置在騎樓之圓形
    金爐及金爐蓋各1個（價值約4,000元），得手後將前揭物品
    放置在己有之車牌號碼XMO-820 號重型機車上，騎乘機車離
    去。嗣經警調閱附近路口監視器錄影畫面，發覺被告騎乘前
    揭重型機車載運竊得物品，因而循線查知上情。
(五)、於100年10月21日凌晨1時10分，在高雄市○○區○○路65、
    67、69及71號前，以徒手搬運方式，竊取高雄市政府水利局
    所有之鐵製水溝蓋4片（重約156 公斤，價值約5,600元），
    得手後將水溝蓋置於己有前開重型機車腳踏板處欲離去時，
    因行跡可疑，在高雄市○○區○○路71號前，為巡邏員警盤
    查，查悉上情。
二、案經高雄市政府警察局小港分局報告臺灣高雄地方法院檢察
    署檢察官偵查起訴。
    理  由
壹、證據能力部分：
    本判決所引用之證據資料（詳後引用之各項證據），其中係
    屬傳聞證據部分，縱無刑事訴訟法第159條之1至第159條之4
    或其他規定之傳聞證據例外情形，因均經當事人於法院調查
    證據時，知有第159條第1項不得為證據之情形，而未於言詞
    辯論終結前聲明異議，本院審酌上開證據作成時並無不合法
    定程序之情形，認為適當，依刑事訴訟法第159條之5第1 項
    、第2項之規定，為傳聞法則之例外，應有證據能力。
貳、實體部分；
一、訊據被告坦承確有上開事實欄(二)、(三)、(四)、(五)之竊盜犯行，
    ，且亦不否認於上開事實欄(一)所示時地確有拿取高雄市政府
    交通局所有，拆置於地上之「機慢車停車場」鐵製告示牌2
    支之事實，然矢口否認此部分之竊盜犯行，辯稱；我騎車經
    過該處，看到有2 支鐵製告示牌放在地上，以為是人家不要
    的東西，才會拿到車上云云，經查：
(一)、被告分別於上開事實欄(二)、(三)、(四)、(五)所示時、地，竊盜鐵
    浪板1片、不鏽鋼鍋子及架子各1個、圓形金爐及金爐蓋各1
    個、鐵製水溝蓋4 片之事實，業經被告坦承不諱，並經證人
    即被害人林進福、證人即告訴人黃渼婷、黃國智，證人即告
    訴代理人高雄市政府水利局員工鄭盈清於警詢中證述詳盡，
    且事實欄(二)竊盜現場及竊得物品照片共6 張、高雄市政府警
    察局小港分局搜索扣押筆錄、扣押物品目錄表、贓物認領保
    管收據各1份；及事實欄(三)、(四)竊盜現場、竊得物品照片6張
    、被告於100年9月28日凌晨2時53分、3時31分騎乘機車載運
    竊得物品之路口監視器翻拍照片2張、被告車牌號碼XMO-820
    號重型機車照片2 張、高雄市政府警察局小港分局搜索扣押
    筆錄、扣押物品目錄表各1份、贓物認領保管收據2份；及事
    實欄(五)竊盜現場、竊得物品照片共10張、高雄市政府警察局
    小港分局搜索扣押筆錄、扣押物品目錄表、贓物認領保管收
    據各1份，附於警卷可參，上開事實，均堪以認定。
(二)、被告坦承於上開事實欄(一)所示時、地拿取高雄市政府交通局
    所有，拆置於地上之「機慢車停車場」鐵製告示牌2 支之事
    實，並經證人即高雄市政府交通局停車管理處員工許長智證
    述詳盡，並有高雄市政府警察局小港分局扣押筆錄、扣押物
    品目錄表、贓物認領保管單各1份、及查獲現場照片6幀附於
    警卷可證。被告雖辯稱：誤以為上開「機慢車停車場」鐵製
    告示牌2支係廢棄物云云，然被告自承知悉上開鐵製告示牌2
    支，其上有藍底白字之「機慢車停車場」字樣，且係放置在
    停車場外圍（偵卷11頁），則上開鐵製告示牌顯屬政府公物
    ，縱有倒置路邊或生鏽情形，亦不致使人誤認屬廢棄物，被
    告上開辯解，顯係卸責之詞，無從採信。被告有事實欄(一)所
    示時、地竊盜高雄市政府交通局所有鐵製告示牌2 支之事實
    ，亦甚明確。
(三)、綜上所述，本件事證明確，被告竊盜之犯行，已堪認定。
二、核被告事實欄編號(一)、(二)、(三)、(四)、(五)所為，均係犯刑法第
    320條第1項竊盜罪。被告所犯上揭5 罪間，時間不同，犯意
    各別，行為互殊，應予分論併罰。審酌被告正值青壯，不思
    以正當途徑獲取財物，屢次率爾竊取他人財物，侵害他人之
    財產法益，情節非輕，犯後僅坦承部分犯行之態度，並各次
    竊盜物品價值，及各次竊得物品均經各該被害人、告訴人領
    回，及被告生活貧困，並罹有多重障礙（有身心障礙手冊1
    份在卷可參）之生活狀況等一切情狀，就被告所犯上開各罪
    ，分別量處如主文所示之刑，並諭知易科罰金之折算標準，
    並酌情為被告定應執行之刑，並諭知易科罰金之折算標準，
    始符罪責相當，並應已足以遏阻被告再犯。至檢察官疏未慮
    及上情，暨被告前無竊盜前科，有臺灣高等法院被告前案紀
    錄表1 份在卷可參，實難遽認被告具有犯罪之習慣，且有期
    徒刑之宣告，也非無遏阻被告再犯之效等情，求予量處應執
    行有期徒刑2年6月之刑，併諭知強制工作，均尚嫌過苛，併
    予指明。
據上論斷，應依刑事訴訟法第299 條第1 項前段，刑法第320 條
第1項、第41條第1項前段，第51條第6款、刑法施行法第1條之1
，判決如主文。
本案經檢察官張貽琮到庭執行職務。
中    華    民    國   100    年    12    月  29      日
                      刑事第一庭    法  官  陳億芳
以上正本證明與原本無異。
如不服本判決應於收受判決後10日內向本院提出上訴書狀，並應
敘述具體理由。其未敘述上訴理由者，應於上訴期間屆滿後20日
內向本院補提理由書(均須按他造當事人之人數附繕本)「切勿逕
送上級法院」。
中    華    民    國   100    年    12    月  30      日
                                    書記官  鄭於珮
 附表：
 ┌──┬────────┬────────────────────┐
 │編號│相關事實        │宣告刑                                  │
 ├──┼────────┼────────────────────┤
 │1   │事實欄(一)        │拘役肆拾伍日，如易科罰金，以新臺幣壹仟元│
 │    │                │折算壹日                                │
 ├──┼────────┼────────────────────┤
 │2   │事實欄(二)        │拘役貳拾日，如易科罰金，以新臺幣壹仟元折│
 │    │                │算壹日                                  │
 ├──┼────────┼────────────────────┤
 │3   │事實欄(三)        │拘役參拾伍日，如易科罰金，以新臺幣壹仟元│
 │    │                │折算壹日                                │
 ├──┼────────┼────────────────────┤
 │4   │事實欄(四)        │拘役參拾伍日，如易科罰金，以新臺幣壹仟元│
 │    │                │折算壹日                                │
 ├──┼────────┼────────────────────┤
 │5   │事實欄(五)        │拘役參拾伍日，如易科罰金，以新臺幣壹仟元│
 │    │                │折算壹日                                │
 └──┴────────┴────────────────────┘
附錄本案論罪科刑法條：
 中華民國刑法第320條
（普通竊盜罪、竊佔罪）
意圖為自己或第三人不法之所有，而竊取他人之動產者，為竊盜
罪，處5  年以下有期徒刑、拘役或 5 百元以下罰金。
意圖為自己或第三人不法之利益，而竊佔他人之不動產者，依前
項之規定處斷。
前二項之未遂犯罰之。